【裁判字號】    97,抗,65
【裁判日期】    970505
【裁判案由】    拍賣抵押物
【裁判全文】
臺灣桃園地方法院民事裁定                97年度抗字第65號
抗  告  人  丁○○
上列抗告人因與相對人嘉邁資融國際有限公司間拍賣抵押物事件
，對於中華民國97年02月14日本院司法事務官所為之97年度拍字
第81號裁定，提起抗告，本院合議庭裁定如下：
    主  文
抗告駁回。
抗告程序費用新台幣壹仟元由抗告人負擔。
    理  由
一、本件抗告意旨略以：原債權人寶華商業銀行處理抗告人所有
    抵押不動產其程序涉有不法情事之嫌疑，行政院金融監督管
    理委員會已函請該行接管人處置，相對人嘉邁資融國際有限
    公司處理寶華商業銀行之抵押不動產，應俟寶華商業銀行處
    理妥當。
二、按民法第873 條規定，抵押權人於債權已屆清償期而未受清
    償者，得聲請法院拍賣抵押物，就其賣得價金而受清償，是
    抵押權人依此規定聲請拍賣抵押物，係屬非訟事件，法院所
    為准駁之裁定，無確定實體法上法律關係存否之性質，於債
    權及抵押權之存否，亦無既判力。故祗須其抵押權已經依法
    登記，且抵押債權已屆清償期而未受清償，法院即應為准許
    拍賣抵押物之裁定。至於實體上法律關係有爭執之人，為求
    保護其權利，應另提起訴訟，以求解決。
三、經查，本件相對人嘉邁資融國際有限公司（原名通用商業資
    融國際有限公司）主張因第三人寶華商業銀行股份有限公司
    於民國94年07月07日將對於抗告人等之債權暨該債權之擔保
    物權及其他從屬之權利一併讓與相對人，並於94年07月07日
    公告在民眾日報第十七版，相對人因而對於抗告人有原裁定
    所載之債權及不動產抵押權，且業經依法登記，該債權又已
    屆清償期而未受清償，有相對人提出之94年07月07日民眾日
    報第十七版、債權讓與證明書、放款借據、抵押權設定契約
    書、他項權利證明書、土地登記簿電子謄本各一份可證，原
    法院據以准許相對人拍賣抵押物之聲請，即無不當。抗告人
    雖有原債權人寶華商業銀行處理抗告人所有抵押不動產其程
    序涉有不法情事之嫌疑，相對人處理寶華商業銀行之抵押不
    動產，應俟寶華商業銀行處理妥當等語之爭執。然依首開說
    明，應就爭執事項，另行起訴，以求解決，茲乃提起抗告，
    請求廢棄原裁定，不能謂有理由。
四、至抗告人丁○○雖併將第三人甲○○、乙○○、丙○○○等
    三人同列於抗告當事人欄，並以自己為代表人。惟查甲○○
    、乙○○、丙○○○三人均未於具狀人欄簽名或蓋章，且查
    抗告人丁○○亦未受甲○○、乙○○、丙○○○三人之委任
    ，故甲○○、乙○○、丙○○○三人均不能認屬本件抗告之
    當事人，附此敘明。
五、據上論結，本件抗告為無理由，依非訟事件法第46條、第21
    條第2 項、第24條第1 項，民事訴訟法第495 條之1 第1 項
    、第449 條第1 項、第78條，裁定如主文。
中    華    民    國    97    年    5     月    5     日
                民事第二庭審判長法  官  劉克聖
                                法  官  潘進順
                                法  官  呂仲玉
以上正本係照原本作成。
本裁定除以適用法規顯有錯誤為理由，並經本院許可外，不得再
抗告。如提起再抗告，應於收受後10日內，向本院提出再抗告狀
，並繳納再抗告費新台幣1,000 元。
中    華    民    國    97    年    5     月    5     日
                                書記官  賴柏仲


司法院資訊處製作；財團法人民間司法改革基金會備份。
